Config:
  xerox:
    Gen: ../../../src/generator-gt-norm.xfst
    App: lookup

Tests:

   Lemma - kîskiswîw :

      # Core 

      # Prs+Ind
      kîskiswîw+V+TA+Ind+1Sg+2SgO: kikîskisotin # I play you
      kîskiswîw+V+TA+Ind+1Sg+3SgO: nikîskiswâw # I play him/her
      kîskiswîw+V+TA+Ind+2Sg+1SgO: kikîskison # you play me
      kîskiswîw+V+TA+Ind+2Sg+3SgO: kikîskiswâw # you play him/her
      kîskiswîw+V+TA+Ind+3Sg+4Sg/PlO: kîskiswîw # he/she plays another/others
      kîskiswîw+V+TA+Ind+4Sg/Pl+3SgO: [kîskisokow, kîskisok] # another/others play him/her

      # Prs+Cnj
      PV/î+kîskiswîw+V+TA+Cnj+1Sg+2SgO: î-kîskisotân # as I play you
      PV/î+kîskiswîw+V+TA+Cnj+1Sg+3SgO: î-kîskiswak # as I play him/her
      PV/î+kîskiswîw+V+TA+Cnj+2Sg+1SgO: î-kîskisoyan # as you play me
      PV/î+kîskiswîw+V+TA+Cnj+2Sg+3SgO: î-kîskiswat # as you play him/her
      PV/î+kîskiswîw+V+TA+Cnj+3Sg+4Sg/PlO: î-kîskiswât # as he/she plays another/others
      PV/î+kîskiswîw+V+TA+Cnj+4Sg/Pl+3SgO: î-kîskisokot # as another/others play him/her

      # Imp
      kîskiswîw+V+TA+Imp+Imm+2Sg+1SgO: kîskison # (you) play me now
      kîskiswîw+V+TA+Imp+Imm+2Sg+3SgO: kîskis # (you) play him/her now
      

      # Prs # Ind

      # 1Sg
      kîskiswîw+V+TA+Ind+1Sg+2SgO: kikîskisotin # I play you
      kîskiswîw+V+TA+Ind+1Sg+3SgO: nikîskiswâw # I play him/her
      kîskiswîw+V+TA+Ind+1Sg+2PlO: kikîskisotinâwâw # I play you all
      kîskiswîw+V+TA+Ind+1Sg+3PlO: nikîskiswâwak # I play them
      kîskiswîw+V+TA+Ind+1Sg+4Sg/PlO: nikîskisomâwa # I play another/others

      # 2Sg
      kîskiswîw+V+TA+Ind+2Sg+1SgO: kikîskison # you play me
      kîskiswîw+V+TA+Ind+2Sg+3SgO: kikîskiswâw # you play him/her
      kîskiswîw+V+TA+Ind+2Sg+1PlO: kikîskisonân # you play us
      kîskiswîw+V+TA+Ind+2Sg+3PlO: kikîskiswâwak # you play them
      kîskiswîw+V+TA+Ind+2Sg+4Sg/PlO: kikîskisomâwa # you play another/others

      # 3Sg
      kîskiswîw+V+TA+Ind+2Sg+1SgO: kikîskison # you play me
      kîskiswîw+V+TA+Ind+3Sg+2SgO: kikîskisok # he/she plays you
      kîskiswîw+V+TA+Ind+2Sg+1PlO: kikîskisonân # you play us
      kîskiswîw+V+TA+Ind+3Sg+12PlO: kikîskisokonaw # he/she plays you and us
      kîskiswîw+V+TA+Ind+3Sg+2PlO: kikîskisokowâw # he/she plays you all
      kîskiswîw+V+TA+Ind+2Sg+3PlO: kikîskiswâwak # you play them
      kîskiswîw+V+TA+Ind+2Sg+4Sg/PlO: kikîskisomâwa # you play another/others
      kîskiswîw+V+TA+Ind+3Sg+5Sg/PlO: kîskisomîw # he/she plays yet another/others

      # 1Pl
      kîskiswîw+V+TA+Ind+1Pl+2SgO: kikîskisotinân # we play you
      kîskiswîw+V+TA+Ind+1Pl+3SgO: nikîskiswânân # we play him/her
      kîskiswîw+V+TA+Ind+1Pl+2PlO: kikîskisotinân # we play you all
      kîskiswîw+V+TA+Ind+1Pl+3PlO: nikîskiswânânak # we play them
      kîskiswîw+V+TA+Ind+1Pl+4Sg/PlO: nikîskisomânâna # we play another/others

      # 12Pl
      kîskiswîw+V+TA+Ind+12Pl+3SgO: kikîskiswânaw # we and you play him/her
      kîskiswîw+V+TA+Ind+12Pl+3PlO: kikîskiswânawak # we and you play them
      kîskiswîw+V+TA+Ind+12Pl+4Sg/PlO: kikîskisomânawa # we and you play another/others

      # 2Pl
      kîskiswîw+V+TA+Ind+2Pl+1SgO: kikîskisonâwâw # you all play me
      kîskiswîw+V+TA+Ind+2Pl+3SgO: kikîskiswâwâw # you all play him/her
      kîskiswîw+V+TA+Ind+2Pl+1PlO: kikîskisonân # you all play us
      kîskiswîw+V+TA+Ind+2Pl+3PlO: kikîskiswâwâwak # you all play them
      kîskiswîw+V+TA+Ind+2Pl+4Sg/PlO: kikîskisomâwâwa # you all play another/others

      # 3Pl
      kîskiswîw+V+TA+Ind+3Pl+1SgO: nikîskisokwak # they play me
      kîskiswîw+V+TA+Ind+3Pl+2SgO: kikîskisokwak # they play you
      kîskiswîw+V+TA+Ind+3Pl+1PlO: nikîskisokonânak # they play us
      kîskiswîw+V+TA+Ind+3Pl+12PlO: kikîskisokonawak # they play you and us
      kîskiswîw+V+TA+Ind+3Pl+2PlO: kikîskisokowâwak # they play you all
      kîskiswîw+V+TA+Ind+3Pl+4Sg/PlO: kîskiswîwak # they play another/others
      kîskiswîw+V+TA+Ind+3Pl+5Sg/PlO: kîskisomîwak # they play yet another/others

      # 4Sg/Pl
      kîskiswîw+V+TA+Ind+4Sg/Pl+1SgO: nikîskisokothiwa # another/others play me
      kîskiswîw+V+TA+Ind+4Sg/Pl+2SgO: kikîskisokothiwa # another/others play you
      kîskiswîw+V+TA+Ind+4Sg/Pl+3SgO: [kîskisokow, kîskisok] # another/others play him/her
      kîskiswîw+V+TA+Ind+4Sg/Pl+1PlO: nikîskisokonâna # another/others play us
      kîskiswîw+V+TA+Ind+4Sg/Pl+12PlO: kikîskisokonawa # another/others play you and us
      kîskiswîw+V+TA+Ind+4Sg/Pl+2PlO: kikîskisokowâwa # another/others play you all
      kîskiswîw+V+TA+Ind+4Sg/Pl+3PlO: [kîskisokowak, kîskisokwak] # another/others play them
      kîskiswîw+V+TA+Ind+4Sg/Pl+5Sg/PlO: kîskiswîthiwa # another/others play yet another/others

      # 5Sg/Pl
      kîskiswîw+V+TA+Ind+5Sg/Pl+4Sg/PlO: kîskisokothiwa # yet another/others play another/others

      # X
      kîskiswîw+V+TA+Ind+X+1SgO: nikîskisokawin # someone plays me
      kîskiswîw+V+TA+Ind+X+2SgO: kikîskisokawin # someone plays you
      kîskiswîw+V+TA+Ind+X+3SgO: kîskiswâw # someone plays him/her
      kîskiswîw+V+TA+Ind+X+1PlO: nikîskisokawinân # someone plays us
      kîskiswîw+V+TA+Ind+X+12PlO: [kikîskisokawinaw, kikîskisokawinânaw] # someone plays you and us
      kîskiswîw+V+TA+Ind+X+2PlO: kikîskisokawinâwâw # someone plays you all
      kîskiswîw+V+TA+Ind+X+3PlO: kîskiswâwak # someone plays them
      kîskiswîw+V+TA+Ind+X+4Sg/PlO: kîskiswâthiwa # someone plays another/others

      # 0Sg/Pl
      kîskiswîw+V+TA+Ind+0Sg/Pl+1SgO: nikîskisokon
      kîskiswîw+V+TA+Ind+0Sg/Pl+2SgO: kikîskisokon
      kîskiswîw+V+TA+Ind+0Sg/Pl+3SgO: kîskisokow
      kîskiswîw+V+TA+Ind+0Sg/Pl+1PlO: nikîskisokonân
      kîskiswîw+V+TA+Ind+0Sg/Pl+12PlO: kikîskisokonaw
      kîskiswîw+V+TA+Ind+0Sg/Pl+2PlO: kikîskisokowâw
      kîskiswîw+V+TA+Ind+0Sg/Pl+3PlO: kîskisokowak
      kîskiswîw+V+TA+Ind+0Sg/Pl+4Sg/PlO: kîskisokothiwa
      

      # Prs # Cnj

      # 1Sg
      PV/î+kîskiswîw+V+TA+Cnj+1Sg+2SgO: î-kîskisotân # as I play you
      PV/î+kîskiswîw+V+TA+Cnj+1Sg+3SgO: î-kîskiswak # as I play him/her
      PV/î+kîskiswîw+V+TA+Cnj+1Sg+2PlO: î-kîskisotakwâw # as I play you all
      PV/î+kîskiswîw+V+TA+Cnj+1Sg+3PlO: î-kîskiswakwâw # as I play them
      PV/î+kîskiswîw+V+TA+Cnj+1Sg+3PlO+Var/East: î-kîskiswaki # as I play them
      PV/î+kîskiswîw+V+TA+Cnj+1Sg+4Sg/PlO: î-kîskisomak # as I play another/others

      # 2Sg
      PV/î+kîskiswîw+V+TA+Cnj+2Sg+1SgO: î-kîskisoyan # as you play me
      PV/î+kîskiswîw+V+TA+Cnj+2Sg+3SgO: î-kîskiswat # as you play him/her
      PV/î+kîskiswîw+V+TA+Cnj+2Sg+1PlO: î-kîskisoyâhk # as you play us
      PV/î+kîskiswîw+V+TA+Cnj+2Sg+3PlO: î-kîskiswacik # as you play them
      PV/î+kîskiswîw+V+TA+Cnj+2Sg+4Sg/PlO: î-kîskisomat # as you play another/others

      # 3Sg
      PV/î+kîskiswîw+V+TA+Cnj+2Sg+1SgO: î-kîskisoyan # as you play me
      PV/î+kîskiswîw+V+TA+Cnj+3Sg+2SgO: î-kîskisosk # as he/she plays you
      PV/î+kîskiswîw+V+TA+Cnj+2Sg+1PlO: î-kîskisoyâhk # as you play us
      PV/î+kîskiswîw+V+TA+Cnj+3Sg+1PlO: î-kîskisokoyâhk # as he/she plays us
      PV/î+kîskiswîw+V+TA+Cnj+3Sg+1PlO+Var/East: î-kîskisoyamiht # as he/she plays us
      PV/î+kîskiswîw+V+TA+Cnj+3Sg+12PlO: î-kîskisokoyahk # as he/she plays you and us
      PV/î+kîskiswîw+V+TA+Cnj+3Sg+12PlO+Var/East: î-kîskisotahk # as he/she plays you and u
      PV/î+kîskiswîw+V+TA+Cnj+3Sg+2PlO: î-kîskisokoyîk # as he/she plays you all
      PV/î+kîskiswîw+V+TA+Cnj+3Sg+2PlO+Var/East: î-kîskisotîk # as he/she plays you all
      PV/î+kîskiswîw+V+TA+Cnj+2Sg+3PlO: î-kîskiswacik # as you play them
      PV/î+kîskiswîw+V+TA+Cnj+2Sg+4Sg/PlO: î-kîskisomat # as you play another/others
      PV/î+kîskiswîw+V+TA+Cnj+3Sg+5Sg/PlO: î-kîskisomât # as he/she plays yet another/others

      # 1Pl
      PV/î+kîskiswîw+V+TA+Cnj+1Pl+2SgO: î-kîskisotâhk # as we play you
      PV/î+kîskiswîw+V+TA+Cnj+1Pl+3SgO: î-kîskiswâyâhk # as we play him/her
      PV/î+kîskiswîw+V+TA+Cnj+1Pl+3SgO+Var/East: î-kîskiswakiht # as we play him/her
      PV/î+kîskiswîw+V+TA+Cnj+1Pl+2PlO: î-kîskisotâhk # as we play you all
      PV/î+kîskiswîw+V+TA+Cnj+1Pl+3PlO: î-kîskiswâyâhkwâw # as we play them
      PV/î+kîskiswîw+V+TA+Cnj+1Pl+3PlO+Var/East: î-kîskiswakihcik # as we play them
      PV/î+kîskiswîw+V+TA+Cnj+1Pl+4Sg/PlO: î-kîskisomâyâhk # as we play another/others

      # 12Pl
      PV/î+kîskiswîw+V+TA+Cnj+12Pl+3SgO: î-kîskiswâyahk # as we and you play him/her
      PV/î+kîskiswîw+V+TA+Cnj+12Pl+3SgO+Var/East: î-kîskiswahk # as we and you play him/her
      PV/î+kîskiswîw+V+TA+Cnj+12Pl+3PlO: î-kîskiswâyahkwâw # as we and you play them
      PV/î+kîskiswîw+V+TA+Cnj+12Pl+3PlO+Var/East: î-kîskiswahkwâw # as we and you play them
      PV/î+kîskiswîw+V+TA+Cnj+12Pl+4Sg/PlO: î-kîskisomâyahk # as we and you play another/others

      # 2Pl
      PV/î+kîskiswîw+V+TA+Cnj+2Pl+1SgO: î-kîskisoyîk # as you all play me
      PV/î+kîskiswîw+V+TA+Cnj+2Pl+3SgO: î-kîskiswâyîk # as you all play him/her
      PV/î+kîskiswîw+V+TA+Cnj+2Pl+1PlO: î-kîskisoyâhk # as you all play us
      PV/î+kîskiswîw+V+TA+Cnj+2Pl+3PlO: î-kîskiswâyîkwâw # as you all play them
      PV/î+kîskiswîw+V+TA+Cnj+2Pl+3PlO+Var/East: î-kîskiswâyîkok # as you all play them
      PV/î+kîskiswîw+V+TA+Cnj+2Pl+4Sg/PlO: î-kîskisomâyîk # as you all play another/others

      # 3Pl
      PV/î+kîskiswîw+V+TA+Cnj+3Pl+1SgO: [î-kîskisotwâw, î-kîskisocik] # as they play me
      PV/î+kîskiswîw+V+TA+Cnj+3Pl+2SgO: î-kîskisoskwâw # as they play you
      PV/î+kîskiswîw+V+TA+Cnj+3Pl+1PlO: î-kîskisokoyâhkwâw # as they play us
      PV/î+kîskiswîw+V+TA+Cnj+3Pl+1PlO+Var/East: î-kîskisoyamihcik # as they play us
      PV/î+kîskiswîw+V+TA+Cnj+3Pl+12PlO: î-kîskisokoyahkwâw # as they play you and us
      PV/î+kîskiswîw+V+TA+Cnj+3Pl+12PlO+Var/East: î-kîskisotahkwâw # as they play you and us
      PV/î+kîskiswîw+V+TA+Cnj+3Pl+2PlO: î-kîskisokoyîkwâw # as they play you all
      PV/î+kîskiswîw+V+TA+Cnj+3Pl+2PlO+Var/East: î-kîskisotîkwâw # as they play you all
      PV/î+kîskiswîw+V+TA+Cnj+3Pl+4Sg/PlO: î-kîskiswâcik # as they play another/others
      PV/î+kîskiswîw+V+TA+Cnj+3Pl+5Sg/PlO: î-kîskisomâcik # as they play yet another/others

      # 4Sg/Pl
      PV/î+kîskiswîw+V+TA+Cnj+4Sg/Pl+1SgO: î-kîskisomit # as another/others play me
      PV/î+kîskiswîw+V+TA+Cnj+4Sg/Pl+2SgO: î-kîskisomisk # as another/others play you
      PV/î+kîskiswîw+V+TA+Cnj+4Sg/Pl+3SgO: î-kîskisokot # as another/others play him/her
      PV/î+kîskiswîw+V+TA+Cnj+4Sg/Pl+1PlO: î-kîskisokoyâhk # as another/others play us
      PV/î+kîskiswîw+V+TA+Cnj+4Sg/Pl+12PlO: î-kîskisokoyahk # as another/others play you and us
      PV/î+kîskiswîw+V+TA+Cnj+4Sg/Pl+2PlO: î-kîskisokoyîk # as another/others play you all
      PV/î+kîskiswîw+V+TA+Cnj+4Sg/Pl+3PlO: î-kîskisokocik # as another/others play them
      PV/î+kîskiswîw+V+TA+Cnj+4Sg/Pl+5Sg/PlO: î-kîskiswâthit # as another/others play yet another/others

      # 5Sg/Pl
      PV/î+kîskiswîw+V+TA+Cnj+5Sg/Pl+4Sg/PlO: î-kîskisokothit # as yet another/others play another/others

      # X
      PV/î+kîskiswîw+V+TA+Cnj+X+1SgO: î-kîskisokawiyân # as someone plays me
      PV/î+kîskiswîw+V+TA+Cnj+X+2SgO: î-kîskisokawiyan # as someone plays you
      PV/î+kîskiswîw+V+TA+Cnj+X+3SgO: î-kîskisoht # as someone plays him/her
      PV/î+kîskiswîw+V+TA+Cnj+X+1PlO: î-kîskisokawiyâhk # as someone plays us
      PV/î+kîskiswîw+V+TA+Cnj+X+12PlO: î-kîskisokawiyahk # as someone plays you and us
      PV/î+kîskiswîw+V+TA+Cnj+X+2PlO: î-kîskisokawiyîk # as someone plays you all
      PV/î+kîskiswîw+V+TA+Cnj+X+3PlO: î-kîskisohcik # as someone plays them
      PV/î+kîskiswîw+V+TA+Cnj+X+4Sg/PlO: î-kîskisomiht # as someone plays another/others

      # 0Sg/Pl
      PV/î+kîskiswîw+V+TA+Cnj+0Sg/Pl+1SgO: î-kîskisokoyân
      PV/î+kîskiswîw+V+TA+Cnj+0Sg/Pl+2SgO: î-kîskisokoyan
      PV/î+kîskiswîw+V+TA+Cnj+0Sg/Pl+3SgO: î-kîskisokot
      PV/î+kîskiswîw+V+TA+Cnj+0Sg/Pl+1PlO: î-kîskisokoyâhk
      PV/î+kîskiswîw+V+TA+Cnj+0Sg/Pl+12PlO: î-kîskisokoyahk
      PV/î+kîskiswîw+V+TA+Cnj+0Sg/Pl+2PlO: î-kîskisokoyîk
      PV/î+kîskiswîw+V+TA+Cnj+0Sg/Pl+3PlO: î-kîskisokocik
      PV/î+kîskiswîw+V+TA+Cnj+0Sg/Pl+4Sg/PlO: î-kîskisokothit
      

      # Prt # Ind

      # 1Sg
      PV/ki+kîskiswîw+V+TA+Ind+1Sg+2SgO: kikî-kîskisotin # I played you
      PV/ki+kîskiswîw+V+TA+Ind+1Sg+3SgO: nikî-kîskiswâw # I played him/her
      PV/ki+kîskiswîw+V+TA+Ind+1Sg+2PlO: kikî-kîskisotinâwâw # I played you all
      PV/ki+kîskiswîw+V+TA+Ind+1Sg+3PlO: nikî-kîskiswâwak # I played them
      PV/ki+kîskiswîw+V+TA+Ind+1Sg+4Sg/PlO: nikî-kîskisomâwa # I played another/others

      # 2Sg
      PV/ki+kîskiswîw+V+TA+Ind+2Sg+1SgO: kikî-kîskison # you played me
      PV/ki+kîskiswîw+V+TA+Ind+2Sg+3SgO: kikî-kîskiswâw # you played him/her
      PV/ki+kîskiswîw+V+TA+Ind+2Sg+1PlO: kikî-kîskisonân # you played us
      PV/ki+kîskiswîw+V+TA+Ind+2Sg+3PlO: kikî-kîskiswâwak # you played them
      PV/ki+kîskiswîw+V+TA+Ind+2Sg+4Sg/PlO: kikî-kîskisomâwa # you played another/others

      # 3Sg
      PV/ki+kîskiswîw+V+TA+Ind+2Sg+1SgO: kikî-kîskison # you played me
      PV/ki+kîskiswîw+V+TA+Ind+3Sg+2SgO: kikî-kîskisok # he/she played you
      PV/ki+kîskiswîw+V+TA+Ind+2Sg+1PlO: kikî-kîskisonân # you played us
      PV/ki+kîskiswîw+V+TA+Ind+3Sg+12PlO: kikî-kîskisokonaw # he/she played you and us
      PV/ki+kîskiswîw+V+TA+Ind+3Sg+2PlO: kikî-kîskisokowâw # he/she played you all
      PV/ki+kîskiswîw+V+TA+Ind+2Sg+3PlO: kikî-kîskiswâwak # you played them
      PV/ki+kîskiswîw+V+TA+Ind+2Sg+4Sg/PlO: kikî-kîskisomâwa # you played another/others
      PV/ki+kîskiswîw+V+TA+Ind+3Sg+5Sg/PlO: kî-kîskisomîw # he/she played yet another/others

      # 1Pl
      PV/ki+kîskiswîw+V+TA+Ind+1Pl+2SgO: kikî-kîskisotinân # we played you
      PV/ki+kîskiswîw+V+TA+Ind+1Pl+3SgO: nikî-kîskiswânân # we played him/her
      PV/ki+kîskiswîw+V+TA+Ind+1Pl+2PlO: kikî-kîskisotinân # we played you all
      PV/ki+kîskiswîw+V+TA+Ind+1Pl+3PlO: nikî-kîskiswânânak # we played them
      PV/ki+kîskiswîw+V+TA+Ind+1Pl+4Sg/PlO: nikî-kîskisomânâna # we played another/others

      # 12Pl
      PV/ki+kîskiswîw+V+TA+Ind+12Pl+3SgO: kikî-kîskiswânaw # we and you played him/her
      PV/ki+kîskiswîw+V+TA+Ind+12Pl+3PlO: kikî-kîskiswânawak # we and you played them
      PV/ki+kîskiswîw+V+TA+Ind+12Pl+4Sg/PlO: kikî-kîskisomânawa # we and you played another/others

      # 2Pl
      PV/ki+kîskiswîw+V+TA+Ind+2Pl+1SgO: kikî-kîskisonâwâw # you all played me
      PV/ki+kîskiswîw+V+TA+Ind+2Pl+3SgO: kikî-kîskiswâwâw # you all played him/her
      PV/ki+kîskiswîw+V+TA+Ind+2Pl+1PlO: kikî-kîskisonân # you all played us
      PV/ki+kîskiswîw+V+TA+Ind+2Pl+3PlO: kikî-kîskiswâwâwak # you all played them
      PV/ki+kîskiswîw+V+TA+Ind+2Pl+4Sg/PlO: kikî-kîskisomâwâwa # you all played another/others

      # 3Pl
      PV/ki+kîskiswîw+V+TA+Ind+3Pl+1SgO: nikî-kîskisokwak # they played me
      PV/ki+kîskiswîw+V+TA+Ind+3Pl+2SgO: kikî-kîskisokwak # they played you
      PV/ki+kîskiswîw+V+TA+Ind+3Pl+1PlO: nikî-kîskisokonânak # they played us
      PV/ki+kîskiswîw+V+TA+Ind+3Pl+12PlO: kikî-kîskisokonawak # they played you and us
      PV/ki+kîskiswîw+V+TA+Ind+3Pl+2PlO: kikî-kîskisokowâwak # they played you all
      PV/ki+kîskiswîw+V+TA+Ind+3Pl+4Sg/PlO: kî-kîskiswîwak # they played another/others
      PV/ki+kîskiswîw+V+TA+Ind+3Pl+5Sg/PlO: kî-kîskisomîwak # they played yet another/others

      # 4Sg/Pl
      PV/ki+kîskiswîw+V+TA+Ind+4Sg/Pl+1SgO: nikî-kîskisokothiwa # another/others played me
      PV/ki+kîskiswîw+V+TA+Ind+4Sg/Pl+2SgO: kikî-kîskisokothiwa # another/others played you
      PV/ki+kîskiswîw+V+TA+Ind+4Sg/Pl+3SgO: [kî-kîskisokow, kî-kîskisok] # another/others played him/her
      PV/ki+kîskiswîw+V+TA+Ind+4Sg/Pl+1PlO: nikî-kîskisokonâna # another/others played us
      PV/ki+kîskiswîw+V+TA+Ind+4Sg/Pl+12PlO: kikî-kîskisokonawa # another/others played you and us
      PV/ki+kîskiswîw+V+TA+Ind+4Sg/Pl+2PlO: kikî-kîskisokowâwa # another/others played you all
      PV/ki+kîskiswîw+V+TA+Ind+4Sg/Pl+3PlO: [kî-kîskisokowak, kî-kîskisokwak] # another/others played them
      PV/ki+kîskiswîw+V+TA+Ind+4Sg/Pl+5Sg/PlO: kî-kîskiswîthiwa # another/others played yet another/others

      # 5Sg/Pl
      PV/ki+kîskiswîw+V+TA+Ind+5Sg/Pl+4Sg/PlO: kî-kîskisokothiwa # yet another/others played another/others

      # X
      PV/ki+kîskiswîw+V+TA+Ind+X+1SgO: nikî-kîskisokawin # someone played me
      PV/ki+kîskiswîw+V+TA+Ind+X+2SgO: kikî-kîskisokawin # someone played you
      PV/ki+kîskiswîw+V+TA+Ind+X+3SgO: kî-kîskiswâw # someone played him/her
      PV/ki+kîskiswîw+V+TA+Ind+X+1PlO: nikî-kîskisokawinân # someone played us
      PV/ki+kîskiswîw+V+TA+Ind+X+12PlO: [kikî-kîskisokawinaw, kikî-kîskisokawinânaw] # someone played you and us
      PV/ki+kîskiswîw+V+TA+Ind+X+2PlO: kikî-kîskisokawinâwâw # someone played you all
      PV/ki+kîskiswîw+V+TA+Ind+X+3PlO: kî-kîskiswâwak # someone played them
      PV/ki+kîskiswîw+V+TA+Ind+X+4Sg/PlO: kî-kîskiswâthiwa # someone played another/others

      # 0Sg/Pl
      PV/ki+kîskiswîw+V+TA+Ind+0Sg/Pl+1SgO: nikî-kîskisokon
      PV/ki+kîskiswîw+V+TA+Ind+0Sg/Pl+2SgO: kikî-kîskisokon
      PV/ki+kîskiswîw+V+TA+Ind+0Sg/Pl+3SgO: kî-kîskisokow
      PV/ki+kîskiswîw+V+TA+Ind+0Sg/Pl+1PlO: nikî-kîskisokonân
      PV/ki+kîskiswîw+V+TA+Ind+0Sg/Pl+12PlO: kikî-kîskisokonaw
      PV/ki+kîskiswîw+V+TA+Ind+0Sg/Pl+2PlO: kikî-kîskisokowâw
      PV/ki+kîskiswîw+V+TA+Ind+0Sg/Pl+3PlO: kî-kîskisokowak
      PV/ki+kîskiswîw+V+TA+Ind+0Sg/Pl+4Sg/PlO: kî-kîskisokothiwa
      

      # Prt # Cnj

      # 1Sg
      PV/î+PV/ki+kîskiswîw+V+TA+Cnj+1Sg+2SgO: î-kî-kîskisotân # as I played you
      PV/î+PV/ki+kîskiswîw+V+TA+Cnj+1Sg+3SgO: î-kî-kîskiswak # as I played him/her
      PV/î+PV/ki+kîskiswîw+V+TA+Cnj+1Sg+2PlO: î-kî-kîskisotakwâw # as I played you all
      PV/î+PV/ki+kîskiswîw+V+TA+Cnj+1Sg+3PlO: î-kî-kîskiswakwâw # as I played them
      PV/î+PV/ki+kîskiswîw+V+TA+Cnj+1Sg+3PlO+Var/East: î-kî-kîskiswaki # as I played them
      PV/î+PV/ki+kîskiswîw+V+TA+Cnj+1Sg+4Sg/PlO: î-kî-kîskisomak # as I played another/others

      # 2Sg
      PV/î+PV/ki+kîskiswîw+V+TA+Cnj+2Sg+1SgO: î-kî-kîskisoyan # as you played me
      PV/î+PV/ki+kîskiswîw+V+TA+Cnj+2Sg+3SgO: î-kî-kîskiswat # as you played him/her
      PV/î+PV/ki+kîskiswîw+V+TA+Cnj+2Sg+1PlO: î-kî-kîskisoyâhk # as you played us
      PV/î+PV/ki+kîskiswîw+V+TA+Cnj+2Sg+3PlO: î-kî-kîskiswacik # as you played them
      PV/î+PV/ki+kîskiswîw+V+TA+Cnj+2Sg+4Sg/PlO: î-kî-kîskisomat # as you played another/others

      # 3Sg
      PV/î+PV/ki+kîskiswîw+V+TA+Cnj+2Sg+1SgO: î-kî-kîskisoyan # as you played me
      PV/î+PV/ki+kîskiswîw+V+TA+Cnj+3Sg+2SgO: î-kî-kîskisosk # as he/she played you
      PV/î+PV/ki+kîskiswîw+V+TA+Cnj+2Sg+1PlO: î-kî-kîskisoyâhk # as you played us
      PV/î+PV/ki+kîskiswîw+V+TA+Cnj+3Sg+1PlO: î-kî-kîskisokoyâhk # as he/she played and us
      PV/î+PV/ki+kîskiswîw+V+TA+Cnj+3Sg+1PlO+Var/East: î-kî-kîskisoyamiht # as he/she played and us
      PV/î+PV/ki+kîskiswîw+V+TA+Cnj+3Sg+12PlO: î-kî-kîskisokoyahk # as he/she played you and us
      PV/î+PV/ki+kîskiswîw+V+TA+Cnj+3Sg+12PlO+Var/East: î-kî-kîskisotahk # as he/she played you and us
      PV/î+PV/ki+kîskiswîw+V+TA+Cnj+3Sg+2PlO: î-kî-kîskisokoyîk # as he/she played you all
      PV/î+PV/ki+kîskiswîw+V+TA+Cnj+3Sg+2PlO+Var/East: î-kî-kîskisotîk # as he/she played you all
      PV/î+PV/ki+kîskiswîw+V+TA+Cnj+2Sg+3PlO: î-kî-kîskiswacik # as you played them
      PV/î+PV/ki+kîskiswîw+V+TA+Cnj+2Sg+4Sg/PlO: î-kî-kîskisomat # as you played another/others
      PV/î+PV/ki+kîskiswîw+V+TA+Cnj+3Sg+5Sg/PlO: î-kî-kîskisomât # as he/she played yet another/others

      # 1Pl
      PV/î+PV/ki+kîskiswîw+V+TA+Cnj+1Pl+2SgO: î-kî-kîskisotâhk # as we played you
      PV/î+PV/ki+kîskiswîw+V+TA+Cnj+1Pl+3SgO: î-kî-kîskiswâyâhk # as we played him/her
      PV/î+PV/ki+kîskiswîw+V+TA+Cnj+1Pl+3SgO+Var/East: î-kî-kîskiswakiht # as we played him/her
      PV/î+PV/ki+kîskiswîw+V+TA+Cnj+1Pl+2PlO: î-kî-kîskisotâhk # as we played you all
      PV/î+PV/ki+kîskiswîw+V+TA+Cnj+1Pl+3PlO: î-kî-kîskiswâyâhkwâw # as we played them
      PV/î+PV/ki+kîskiswîw+V+TA+Cnj+1Pl+3PlO+Var/East: î-kî-kîskiswakihcik # as we played them
      PV/î+PV/ki+kîskiswîw+V+TA+Cnj+1Pl+4Sg/PlO: î-kî-kîskisomâyâhk # as we played another/others

      # 12Pl
      PV/î+PV/ki+kîskiswîw+V+TA+Cnj+12Pl+3SgO: î-kî-kîskiswâyahk # as we and you played him/her
      PV/î+PV/ki+kîskiswîw+V+TA+Cnj+12Pl+3SgO+Var/East: î-kî-kîskiswahk # as we and you played him/her
      PV/î+PV/ki+kîskiswîw+V+TA+Cnj+12Pl+3PlO: î-kî-kîskiswâyahkwâw # as we and you played them
      PV/î+PV/ki+kîskiswîw+V+TA+Cnj+12Pl+3PlO+Var/East: î-kî-kîskiswahkwâw # as we and you played them
      PV/î+PV/ki+kîskiswîw+V+TA+Cnj+12Pl+4Sg/PlO: î-kî-kîskisomâyahk # as we and you played another/others

      # 2Pl
      PV/î+PV/ki+kîskiswîw+V+TA+Cnj+2Pl+1SgO: î-kî-kîskisoyîk # as you all played me
      PV/î+PV/ki+kîskiswîw+V+TA+Cnj+2Pl+3SgO: î-kî-kîskiswâyîk # as you all played him/her
      PV/î+PV/ki+kîskiswîw+V+TA+Cnj+2Pl+1PlO: î-kî-kîskisoyâhk # as you all played us
      PV/î+PV/ki+kîskiswîw+V+TA+Cnj+2Pl+3PlO: î-kî-kîskiswâyîkwâw # as you all played them
      PV/î+PV/ki+kîskiswîw+V+TA+Cnj+2Pl+3PlO+Var/East: î-kî-kîskiswâyîkok # as you all played them
      PV/î+PV/ki+kîskiswîw+V+TA+Cnj+2Pl+4Sg/PlO: î-kî-kîskisomâyîk # as you all played another/others

      # 3Pl
      PV/î+PV/ki+kîskiswîw+V+TA+Cnj+3Pl+1SgO: [î-kî-kîskisotwâw, î-kî-kîskisocik] # as they played me
      PV/î+PV/ki+kîskiswîw+V+TA+Cnj+3Pl+2SgO: î-kî-kîskisoskwâw # as they played you
      PV/î+PV/ki+kîskiswîw+V+TA+Cnj+3Pl+1PlO: î-kî-kîskisokoyâhkwâw # as they played us
      PV/î+PV/ki+kîskiswîw+V+TA+Cnj+3Pl+1PlO+Var/East: î-kî-kîskisoyamihcik # as they played us
      PV/î+PV/ki+kîskiswîw+V+TA+Cnj+3Pl+12PlO: î-kî-kîskisokoyahkwâw # as they played you and us
      PV/î+PV/ki+kîskiswîw+V+TA+Cnj+3Pl+12PlO+Var/East: î-kî-kîskisotahkwâw # as they played you and us
      PV/î+PV/ki+kîskiswîw+V+TA+Cnj+3Pl+2PlO: î-kî-kîskisokoyîkwâw # as they played you all
      PV/î+PV/ki+kîskiswîw+V+TA+Cnj+3Pl+2PlO+Var/East: î-kî-kîskisotîkwâw # as they played you all
      PV/î+PV/ki+kîskiswîw+V+TA+Cnj+3Pl+4Sg/PlO: î-kî-kîskiswâcik # as they played another/others
      PV/î+PV/ki+kîskiswîw+V+TA+Cnj+3Pl+5Sg/PlO: î-kî-kîskisomâcik # as they played yet another/others

      # 4Sg/Pl
      PV/î+PV/ki+kîskiswîw+V+TA+Cnj+4Sg/Pl+1SgO: î-kî-kîskisomit # as another/others played me
      PV/î+PV/ki+kîskiswîw+V+TA+Cnj+4Sg/Pl+2SgO: î-kî-kîskisomisk # as another/others played you
      PV/î+PV/ki+kîskiswîw+V+TA+Cnj+4Sg/Pl+3SgO: î-kî-kîskisokot # as another/others played him/her
      PV/î+PV/ki+kîskiswîw+V+TA+Cnj+4Sg/Pl+1PlO: î-kî-kîskisokoyâhk # as another/others played us
      PV/î+PV/ki+kîskiswîw+V+TA+Cnj+4Sg/Pl+12PlO: î-kî-kîskisokoyahk # as another/others played you and us
      PV/î+PV/ki+kîskiswîw+V+TA+Cnj+4Sg/Pl+2PlO: î-kî-kîskisokoyîk # as another/others played you all
      PV/î+PV/ki+kîskiswîw+V+TA+Cnj+4Sg/Pl+3PlO: î-kî-kîskisokocik # as another/others played them
      PV/î+PV/ki+kîskiswîw+V+TA+Cnj+4Sg/Pl+5Sg/PlO: î-kî-kîskiswâthit # as another/others played yet another/others

      # 5Sg/Pl
      PV/î+PV/ki+kîskiswîw+V+TA+Cnj+5Sg/Pl+4Sg/PlO: î-kî-kîskisokothit # as yet another/others played another/others

      # X
      PV/î+PV/ki+kîskiswîw+V+TA+Cnj+X+1SgO: î-kî-kîskisokawiyân # as someone played me
      PV/î+PV/ki+kîskiswîw+V+TA+Cnj+X+2SgO: î-kî-kîskisokawiyan # as someone played you
      PV/î+PV/ki+kîskiswîw+V+TA+Cnj+X+3SgO: î-kî-kîskisoht # as someone played him/her
      PV/î+PV/ki+kîskiswîw+V+TA+Cnj+X+1PlO: î-kî-kîskisokawiyâhk # as someone played us
      PV/î+PV/ki+kîskiswîw+V+TA+Cnj+X+12PlO: î-kî-kîskisokawiyahk # as someone played you and us
      PV/î+PV/ki+kîskiswîw+V+TA+Cnj+X+2PlO: î-kî-kîskisokawiyîk # as someone played you all
      PV/î+PV/ki+kîskiswîw+V+TA+Cnj+X+3PlO: î-kî-kîskisohcik # as someone played them
      PV/î+PV/ki+kîskiswîw+V+TA+Cnj+X+4Sg/PlO: î-kî-kîskisomiht # as someone played another/others

      # 0Sg/Pl
      PV/î+PV/ki+kîskiswîw+V+TA+Cnj+0Sg/Pl+1SgO: î-kî-kîskisokoyân
      PV/î+PV/ki+kîskiswîw+V+TA+Cnj+0Sg/Pl+2SgO: î-kî-kîskisokoyan
      PV/î+PV/ki+kîskiswîw+V+TA+Cnj+0Sg/Pl+3SgO: î-kî-kîskisokot
      PV/î+PV/ki+kîskiswîw+V+TA+Cnj+0Sg/Pl+1PlO: î-kî-kîskisokoyâhk
      PV/î+PV/ki+kîskiswîw+V+TA+Cnj+0Sg/Pl+12PlO: î-kî-kîskisokoyahk
      PV/î+PV/ki+kîskiswîw+V+TA+Cnj+0Sg/Pl+2PlO: î-kî-kîskisokoyîk
      PV/î+PV/ki+kîskiswîw+V+TA+Cnj+0Sg/Pl+3PlO: î-kî-kîskisokocik
      PV/î+PV/ki+kîskiswîw+V+TA+Cnj+0Sg/Pl+4Sg/PlO: î-kî-kîskisokothit
      

      # Fut+Int # Ind

      # 1Sg
      PV/wi+kîskiswîw+V+TA+Ind+1Sg+2SgO: kiwî-kîskisotin # I am going to play you
      PV/wi+kîskiswîw+V+TA+Ind+1Sg+3SgO: niwî-kîskiswâw # I am going to play him/her
      PV/wi+kîskiswîw+V+TA+Ind+1Sg+2PlO: kiwî-kîskisotinâwâw # I am going to play you all
      PV/wi+kîskiswîw+V+TA+Ind+1Sg+3PlO: niwî-kîskiswâwak # I am going to play them
      PV/wi+kîskiswîw+V+TA+Ind+1Sg+4Sg/PlO: niwî-kîskisomâwa # I am going to play another/others

      # 2Sg
      PV/wi+kîskiswîw+V+TA+Ind+2Sg+1SgO: kiwî-kîskison # you are going to play me
      PV/wi+kîskiswîw+V+TA+Ind+2Sg+3SgO: kiwî-kîskiswâw # you are going to play him/her
      PV/wi+kîskiswîw+V+TA+Ind+2Sg+1PlO: kiwî-kîskisonân # you are going to play us
      PV/wi+kîskiswîw+V+TA+Ind+2Sg+3PlO: kiwî-kîskiswâwak # you are going to play them
      PV/wi+kîskiswîw+V+TA+Ind+2Sg+4Sg/PlO: kiwî-kîskisomâwa # you are going to play another/others

      # 3Sg
      PV/wi+kîskiswîw+V+TA+Ind+2Sg+1SgO: kiwî-kîskison # you are going to play me
      PV/wi+kîskiswîw+V+TA+Ind+3Sg+2SgO: kiwî-kîskisok # he/she is going to play you
      PV/wi+kîskiswîw+V+TA+Ind+2Sg+1PlO: kiwî-kîskisonân # you are going to play us
      PV/wi+kîskiswîw+V+TA+Ind+3Sg+12PlO: kiwî-kîskisokonaw # he/she is going to play you and us
      PV/wi+kîskiswîw+V+TA+Ind+3Sg+2PlO: kiwî-kîskisokowâw # he/she is going to play you all
      PV/wi+kîskiswîw+V+TA+Ind+2Sg+3PlO: kiwî-kîskiswâwak # you are going to play them
      PV/wi+kîskiswîw+V+TA+Ind+2Sg+4Sg/PlO: kiwî-kîskisomâwa # you are going to play another/others
      PV/wi+kîskiswîw+V+TA+Ind+3Sg+5Sg/PlO: wî-kîskisomîw # he/she is going to play yet another/others

      # 1Pl
      PV/wi+kîskiswîw+V+TA+Ind+1Pl+2SgO: kiwî-kîskisotinân # we are going to play you
      PV/wi+kîskiswîw+V+TA+Ind+1Pl+3SgO: niwî-kîskiswânân # we are going to play him/her
      PV/wi+kîskiswîw+V+TA+Ind+1Pl+2PlO: kiwî-kîskisotinân # we are going to play you all
      PV/wi+kîskiswîw+V+TA+Ind+1Pl+3PlO: niwî-kîskiswânânak # we are going to play them
      PV/wi+kîskiswîw+V+TA+Ind+1Pl+4Sg/PlO: niwî-kîskisomânâna # we are going to play another/others

      # 12Pl
      PV/wi+kîskiswîw+V+TA+Ind+12Pl+3SgO: kiwî-kîskiswânaw # we and you are going to play him/her
      PV/wi+kîskiswîw+V+TA+Ind+12Pl+3PlO: kiwî-kîskiswânawak # we and you are going to play them
      PV/wi+kîskiswîw+V+TA+Ind+12Pl+4Sg/PlO: kiwî-kîskisomânawa # we and you are going to play another/others

      # 2Pl
      PV/wi+kîskiswîw+V+TA+Ind+2Pl+1SgO: kiwî-kîskisonâwâw # you all are going to play me
      PV/wi+kîskiswîw+V+TA+Ind+2Pl+3SgO: kiwî-kîskiswâwâw # you all are going to play him/her
      PV/wi+kîskiswîw+V+TA+Ind+2Pl+1PlO: kiwî-kîskisonân # you all are going to play us
      PV/wi+kîskiswîw+V+TA+Ind+2Pl+3PlO: kiwî-kîskiswâwâwak # you all are going to play them
      PV/wi+kîskiswîw+V+TA+Ind+2Pl+4Sg/PlO: kiwî-kîskisomâwâwa # you all are going to play another/others

      # 3Pl
      PV/wi+kîskiswîw+V+TA+Ind+3Pl+1SgO: niwî-kîskisokwak # they are going to play me
      PV/wi+kîskiswîw+V+TA+Ind+3Pl+2SgO: kiwî-kîskisokwak # they are going to play you
      PV/wi+kîskiswîw+V+TA+Ind+3Pl+1PlO: niwî-kîskisokonânak # they are going to play us
      PV/wi+kîskiswîw+V+TA+Ind+3Pl+12PlO: kiwî-kîskisokonawak # they are going to play you and us
      PV/wi+kîskiswîw+V+TA+Ind+3Pl+2PlO: kiwî-kîskisokowâwak # they are going to play you all
      PV/wi+kîskiswîw+V+TA+Ind+3Pl+4Sg/PlO: wî-kîskiswîwak # they are going to play another/others
      PV/wi+kîskiswîw+V+TA+Ind+3Pl+5Sg/PlO: wî-kîskisomîwak # they are going to play yet another/others

      # 4Sg/Pl
      PV/wi+kîskiswîw+V+TA+Ind+4Sg/Pl+1SgO: niwî-kîskisokothiwa # another/others are going to play me
      PV/wi+kîskiswîw+V+TA+Ind+4Sg/Pl+2SgO: kiwî-kîskisokothiwa # another/others are going to play you
      PV/wi+kîskiswîw+V+TA+Ind+4Sg/Pl+3SgO: [wî-kîskisokow, wî-kîskisok] # another/others are going to play him/her
      PV/wi+kîskiswîw+V+TA+Ind+4Sg/Pl+1PlO: niwî-kîskisokonâna # another/others are going to play us
      PV/wi+kîskiswîw+V+TA+Ind+4Sg/Pl+12PlO: kiwî-kîskisokonawa # another/others are going to play you and us
      PV/wi+kîskiswîw+V+TA+Ind+4Sg/Pl+2PlO: kiwî-kîskisokowâwa # another/others are going to play you all
      PV/wi+kîskiswîw+V+TA+Ind+4Sg/Pl+3PlO: [wî-kîskisokowak, wî-kîskisokwak] # another/others are going to play them
      PV/wi+kîskiswîw+V+TA+Ind+4Sg/Pl+5Sg/PlO: wî-kîskiswîthiwa # another/others are going to play yet another/others

      # 5Sg/Pl
      PV/wi+kîskiswîw+V+TA+Ind+5Sg/Pl+4Sg/PlO: wî-kîskisokothiwa # yet another/others are going to play another/others

      # X
      PV/wi+kîskiswîw+V+TA+Ind+X+1SgO: niwî-kîskisokawin # someone is going to play me
      PV/wi+kîskiswîw+V+TA+Ind+X+2SgO: kiwî-kîskisokawin # someone is going to play you
      PV/wi+kîskiswîw+V+TA+Ind+X+3SgO: wî-kîskiswâw # someone is going to play him/her
      PV/wi+kîskiswîw+V+TA+Ind+X+1PlO: niwî-kîskisokawinân # someone is going to play us
      PV/wi+kîskiswîw+V+TA+Ind+X+12PlO: [kiwî-kîskisokawinaw, kiwî-kîskisokawinânaw] # someone is going to play you and us
      PV/wi+kîskiswîw+V+TA+Ind+X+2PlO: kiwî-kîskisokawinâwâw # someone is going to play you all
      PV/wi+kîskiswîw+V+TA+Ind+X+3PlO: wî-kîskiswâwak # someone is going to play them
      PV/wi+kîskiswîw+V+TA+Ind+X+4Sg/PlO: wî-kîskiswâthiwa # someone is going to play another/others

      # 0Sg/Pl
      PV/wi+kîskiswîw+V+TA+Ind+0Sg/Pl+1SgO: niwî-kîskisokon
      PV/wi+kîskiswîw+V+TA+Ind+0Sg/Pl+2SgO: kiwî-kîskisokon
      PV/wi+kîskiswîw+V+TA+Ind+0Sg/Pl+3SgO: wî-kîskisokow
      PV/wi+kîskiswîw+V+TA+Ind+0Sg/Pl+1PlO: niwî-kîskisokonân
      PV/wi+kîskiswîw+V+TA+Ind+0Sg/Pl+12PlO: kiwî-kîskisokonaw
      PV/wi+kîskiswîw+V+TA+Ind+0Sg/Pl+2PlO: kiwî-kîskisokowâw
      PV/wi+kîskiswîw+V+TA+Ind+0Sg/Pl+3PlO: wî-kîskisokowak
      PV/wi+kîskiswîw+V+TA+Ind+0Sg/Pl+4Sg/PlO: wî-kîskisokothiwa
      

      # Fut+Int # Cnj

      # 1Sg
      PV/î+PV/wi+kîskiswîw+V+TA+Cnj+1Sg+2SgO: î-wî-kîskisotân # as I am going to play you
      PV/î+PV/wi+kîskiswîw+V+TA+Cnj+1Sg+3SgO: î-wî-kîskiswak # as I am going to play him/her
      PV/î+PV/wi+kîskiswîw+V+TA+Cnj+1Sg+2PlO: î-wî-kîskisotakwâw # as I am going to play you all
      PV/î+PV/wi+kîskiswîw+V+TA+Cnj+1Sg+3PlO: î-wî-kîskiswakwâw # as I am going to play them
      PV/î+PV/wi+kîskiswîw+V+TA+Cnj+1Sg+3PlO+Var/East: î-wî-kîskiswaki # as I am going to play them
      PV/î+PV/wi+kîskiswîw+V+TA+Cnj+1Sg+4Sg/PlO: î-wî-kîskisomak # as I am going to play another/others

      # 2Sg
      PV/î+PV/wi+kîskiswîw+V+TA+Cnj+2Sg+1SgO: î-wî-kîskisoyan # as you are going to play me
      PV/î+PV/wi+kîskiswîw+V+TA+Cnj+2Sg+3SgO: î-wî-kîskiswat # as you are going to play him/her
      PV/î+PV/wi+kîskiswîw+V+TA+Cnj+2Sg+1PlO: î-wî-kîskisoyâhk # as you are going to play us
      PV/î+PV/wi+kîskiswîw+V+TA+Cnj+2Sg+3PlO: î-wî-kîskiswacik # as you are going to play them
      PV/î+PV/wi+kîskiswîw+V+TA+Cnj+2Sg+4Sg/PlO: î-wî-kîskisomat # as you are going to play another/others

      # 3Sg
      PV/î+PV/wi+kîskiswîw+V+TA+Cnj+2Sg+1SgO: î-wî-kîskisoyan # as you are going to play me
      PV/î+PV/wi+kîskiswîw+V+TA+Cnj+3Sg+2SgO: î-wî-kîskisosk # as he/she is going to play you
      PV/î+PV/wi+kîskiswîw+V+TA+Cnj+2Sg+1PlO: î-wî-kîskisoyâhk # as you are going to play us
      PV/î+PV/wi+kîskiswîw+V+TA+Cnj+3Sg+1PlO: î-wî-kîskisokoyâhk # as s/he is going to play us
      PV/î+PV/wi+kîskiswîw+V+TA+Cnj+3Sg+1PlO+Var/East: î-wî-kîskisoyamiht # as s/he is going to play us
      PV/î+PV/wi+kîskiswîw+V+TA+Cnj+3Sg+12PlO: î-wî-kîskisokoyahk # as he/she is going to play you and us
      PV/î+PV/wi+kîskiswîw+V+TA+Cnj+3Sg+12PlO+Var/East: î-wî-kîskisotahk # as he/she is going to play you and us
      PV/î+PV/wi+kîskiswîw+V+TA+Cnj+3Sg+2PlO: î-wî-kîskisokoyîk # as he/she is going to play you all
      PV/î+PV/wi+kîskiswîw+V+TA+Cnj+3Sg+2PlO+Var/East: î-wî-kîskisotîk # as he/she is going to play you all
      PV/î+PV/wi+kîskiswîw+V+TA+Cnj+2Sg+3PlO: î-wî-kîskiswacik # as you are going to play them
      PV/î+PV/wi+kîskiswîw+V+TA+Cnj+2Sg+4Sg/PlO: î-wî-kîskisomat # as you are going to play another/others
      PV/î+PV/wi+kîskiswîw+V+TA+Cnj+3Sg+5Sg/PlO: î-wî-kîskisomât # as he/she is going to play yet another/others

      # 1Pl
      PV/î+PV/wi+kîskiswîw+V+TA+Cnj+1Pl+2SgO: î-wî-kîskisotâhk # as we are going to play you
      PV/î+PV/wi+kîskiswîw+V+TA+Cnj+1Pl+3SgO: î-wî-kîskiswâyâhk # as we are going to play him/her
      PV/î+PV/wi+kîskiswîw+V+TA+Cnj+1Pl+3SgO+Var/East: î-wî-kîskiswakiht # as we are going to play him/her
      PV/î+PV/wi+kîskiswîw+V+TA+Cnj+1Pl+2PlO: î-wî-kîskisotâhk # as we are going to play you all
      PV/î+PV/wi+kîskiswîw+V+TA+Cnj+1Pl+3PlO: î-wî-kîskiswâyâhkwâw # as we are going to play them
      PV/î+PV/wi+kîskiswîw+V+TA+Cnj+1Pl+3PlO+Var/East: î-wî-kîskiswakihcik # as we are going to play them
      PV/î+PV/wi+kîskiswîw+V+TA+Cnj+1Pl+4Sg/PlO: î-wî-kîskisomâyâhk # as we are going to play another/others

      # 12Pl
      PV/î+PV/wi+kîskiswîw+V+TA+Cnj+12Pl+3SgO: î-wî-kîskiswâyahk # as we and you are going to play him/her
      PV/î+PV/wi+kîskiswîw+V+TA+Cnj+12Pl+3SgO+Var/East: î-wî-kîskiswahk # as we and you are going to play him/her
      PV/î+PV/wi+kîskiswîw+V+TA+Cnj+12Pl+3PlO: î-wî-kîskiswâyahkwâw # as we and you are going to play them
      PV/î+PV/wi+kîskiswîw+V+TA+Cnj+12Pl+3PlO+Var/East: î-wî-kîskiswahkwâw # as we and you are going to play them
      PV/î+PV/wi+kîskiswîw+V+TA+Cnj+12Pl+4Sg/PlO: î-wî-kîskisomâyahk # as we and you are going to play another/others

      # 2Pl
      PV/î+PV/wi+kîskiswîw+V+TA+Cnj+2Pl+1SgO: î-wî-kîskisoyîk # as you all are going to play me
      PV/î+PV/wi+kîskiswîw+V+TA+Cnj+2Pl+3SgO: î-wî-kîskiswâyîk # as you all are going to play him/her
      PV/î+PV/wi+kîskiswîw+V+TA+Cnj+2Pl+1PlO: î-wî-kîskisoyâhk # as you all are going to play us
      PV/î+PV/wi+kîskiswîw+V+TA+Cnj+2Pl+3PlO: î-wî-kîskiswâyîkwâw # as you all are going to play them
      PV/î+PV/wi+kîskiswîw+V+TA+Cnj+2Pl+3PlO+Var/East: î-wî-kîskiswâyîkok # as you all are going to play them
      PV/î+PV/wi+kîskiswîw+V+TA+Cnj+2Pl+4Sg/PlO: î-wî-kîskisomâyîk # as you all are going to play another/others

      # 3Pl
      PV/î+PV/wi+kîskiswîw+V+TA+Cnj+3Pl+1SgO: [î-wî-kîskisotwâw, î-wî-kîskisocik] # as they are going to play me
      PV/î+PV/wi+kîskiswîw+V+TA+Cnj+3Pl+2SgO: î-wî-kîskisoskwâw # as they are going to play you
      PV/î+PV/wi+kîskiswîw+V+TA+Cnj+3Pl+1PlO: î-wî-kîskisokoyâhkwâw # as they are going to play us
      PV/î+PV/wi+kîskiswîw+V+TA+Cnj+3Pl+1PlO+Var/East: î-wî-kîskisoyamihcik # as they are going to play us
      PV/î+PV/wi+kîskiswîw+V+TA+Cnj+3Pl+12PlO: î-wî-kîskisokoyahkwâw # as they are going to play you and us
      PV/î+PV/wi+kîskiswîw+V+TA+Cnj+3Pl+12PlO+Var/East: î-wî-kîskisotahkwâw # as they are going to play you and us
      PV/î+PV/wi+kîskiswîw+V+TA+Cnj+3Pl+2PlO: î-wî-kîskisokoyîkwâw # as they are going to play you all
      PV/î+PV/wi+kîskiswîw+V+TA+Cnj+3Pl+2PlO+Var/East: î-wî-kîskisotîkwâw # as they are going to play you all
      PV/î+PV/wi+kîskiswîw+V+TA+Cnj+3Pl+4Sg/PlO: î-wî-kîskiswâcik # as they are going to play another/others
      PV/î+PV/wi+kîskiswîw+V+TA+Cnj+3Pl+5Sg/PlO: î-wî-kîskisomâcik # as they are going to play yet another/others

      # 4Sg/Pl
      PV/î+PV/wi+kîskiswîw+V+TA+Cnj+4Sg/Pl+1SgO: î-wî-kîskisomit # as another/others are going to play me
      PV/î+PV/wi+kîskiswîw+V+TA+Cnj+4Sg/Pl+2SgO: î-wî-kîskisomisk # as another/others are going to play you
      PV/î+PV/wi+kîskiswîw+V+TA+Cnj+4Sg/Pl+3SgO: î-wî-kîskisokot # as another/others are going to play him/her
      PV/î+PV/wi+kîskiswîw+V+TA+Cnj+4Sg/Pl+1PlO: î-wî-kîskisokoyâhk # as another/others are going to play us
      PV/î+PV/wi+kîskiswîw+V+TA+Cnj+4Sg/Pl+12PlO: î-wî-kîskisokoyahk # as another/others are going to play you and us
      PV/î+PV/wi+kîskiswîw+V+TA+Cnj+4Sg/Pl+2PlO: î-wî-kîskisokoyîk # as another/others are going to play you all
      PV/î+PV/wi+kîskiswîw+V+TA+Cnj+4Sg/Pl+3PlO: î-wî-kîskisokocik # as another/others are going to play them
      PV/î+PV/wi+kîskiswîw+V+TA+Cnj+4Sg/Pl+5Sg/PlO: î-wî-kîskiswâthit # as another/others are going to play yet another/others

      # 5Sg/Pl
      PV/î+PV/wi+kîskiswîw+V+TA+Cnj+5Sg/Pl+4Sg/PlO: î-wî-kîskisokothit # as yet another/others are going to play another/others

      # X
      PV/î+PV/wi+kîskiswîw+V+TA+Cnj+X+1SgO: î-wî-kîskisokawiyân # as someone is going to play me
      PV/î+PV/wi+kîskiswîw+V+TA+Cnj+X+2SgO: î-wî-kîskisokawiyan # as someone is going to play you
      PV/î+PV/wi+kîskiswîw+V+TA+Cnj+X+3SgO: î-wî-kîskisoht # as someone is going to play him/her
      PV/î+PV/wi+kîskiswîw+V+TA+Cnj+X+1PlO: î-wî-kîskisokawiyâhk # as someone is going to play us
      PV/î+PV/wi+kîskiswîw+V+TA+Cnj+X+12PlO: î-wî-kîskisokawiyahk # as someone is going to play you and us
      PV/î+PV/wi+kîskiswîw+V+TA+Cnj+X+2PlO: î-wî-kîskisokawiyîk # as someone is going to play you all
      PV/î+PV/wi+kîskiswîw+V+TA+Cnj+X+3PlO: î-wî-kîskisohcik # as someone is going to play them
      PV/î+PV/wi+kîskiswîw+V+TA+Cnj+X+4Sg/PlO: î-wî-kîskisomiht # as someone is going to play another/others

      # 0Sg/Pl
      PV/î+PV/wi+kîskiswîw+V+TA+Cnj+0Sg/Pl+1SgO: î-wî-kîskisokoyân
      PV/î+PV/wi+kîskiswîw+V+TA+Cnj+0Sg/Pl+2SgO: î-wî-kîskisokoyan
      PV/î+PV/wi+kîskiswîw+V+TA+Cnj+0Sg/Pl+3SgO: î-wî-kîskisokot
      PV/î+PV/wi+kîskiswîw+V+TA+Cnj+0Sg/Pl+1PlO: î-wî-kîskisokoyâhk
      PV/î+PV/wi+kîskiswîw+V+TA+Cnj+0Sg/Pl+12PlO: î-wî-kîskisokoyahk
      PV/î+PV/wi+kîskiswîw+V+TA+Cnj+0Sg/Pl+2PlO: î-wî-kîskisokoyîk
      PV/î+PV/wi+kîskiswîw+V+TA+Cnj+0Sg/Pl+3PlO: î-wî-kîskisokocik
      PV/î+PV/wi+kîskiswîw+V+TA+Cnj+0Sg/Pl+4Sg/PlO: î-wî-kîskisokothit
      

      # Fut+Def # Ind

      # 1Sg
      PV/ka+kîskiswîw+V+TA+Ind+1Sg+2SgO: kika-kîskisotin # I will play you
      PV/ka+kîskiswîw+V+TA+Ind+1Sg+3SgO: nika-kîskiswâw # I will play him/her
      PV/ka+kîskiswîw+V+TA+Ind+1Sg+2PlO: kika-kîskisotinâwâw # I will play you all
      PV/ka+kîskiswîw+V+TA+Ind+1Sg+3PlO: nika-kîskiswâwak # I will play them
      PV/ka+kîskiswîw+V+TA+Ind+1Sg+4Sg/PlO: nika-kîskisomâwa # I will play another/others

      # 2Sg
      PV/ka+kîskiswîw+V+TA+Ind+2Sg+1SgO: kika-kîskison # you will play me
      PV/ka+kîskiswîw+V+TA+Ind+2Sg+3SgO: kika-kîskiswâw # you will play him/her
      PV/ka+kîskiswîw+V+TA+Ind+2Sg+1PlO: kika-kîskisonân # you will play us
      PV/ka+kîskiswîw+V+TA+Ind+2Sg+3PlO: kika-kîskiswâwak # you will play them
      PV/ka+kîskiswîw+V+TA+Ind+2Sg+4Sg/PlO: kika-kîskisomâwa # you will play another/others

      # 3Sg
      PV/ka+kîskiswîw+V+TA+Ind+2Sg+1SgO: kika-kîskison # you will play me
      PV/ka+kîskiswîw+V+TA+Ind+3Sg+2SgO: kika-kîskisok # he/she will play you
      PV/ka+kîskiswîw+V+TA+Ind+2Sg+1PlO: kika-kîskisonân # you will play us
      PV/ka+kîskiswîw+V+TA+Ind+3Sg+12PlO: kika-kîskisokonaw # he/she will play you and us
      PV/ka+kîskiswîw+V+TA+Ind+3Sg+2PlO: kika-kîskisokowâw # he/she will play you all
      PV/ka+kîskiswîw+V+TA+Ind+2Sg+3PlO: kika-kîskiswâwak # you will play them
      PV/ka+kîskiswîw+V+TA+Ind+2Sg+4Sg/PlO: kika-kîskisomâwa # you will play another/others
      PV/ka+kîskiswîw+V+TA+Ind+3Sg+5Sg/PlO: ka-kîskisomîw # he/she will play yet another/others

      # 1Pl
      PV/ka+kîskiswîw+V+TA+Ind+1Pl+2SgO: kika-kîskisotinân # we will play you
      PV/ka+kîskiswîw+V+TA+Ind+1Pl+3SgO: nika-kîskiswânân # we will play him/her
      PV/ka+kîskiswîw+V+TA+Ind+1Pl+2PlO: kika-kîskisotinân # we will play you all
      PV/ka+kîskiswîw+V+TA+Ind+1Pl+3PlO: nika-kîskiswânânak # we will play them
      PV/ka+kîskiswîw+V+TA+Ind+1Pl+4Sg/PlO: nika-kîskisomânâna # we will play another/others

      # 12Pl
      PV/ka+kîskiswîw+V+TA+Ind+12Pl+3SgO: kika-kîskiswânaw # we and you will play him/her
      PV/ka+kîskiswîw+V+TA+Ind+12Pl+3PlO: kika-kîskiswânawak # we and you will play them
      PV/ka+kîskiswîw+V+TA+Ind+12Pl+4Sg/PlO: kika-kîskisomânawa # we and you will play another/others

      # 2Pl
      PV/ka+kîskiswîw+V+TA+Ind+2Pl+1SgO: kika-kîskisonâwâw # you all will play me
      PV/ka+kîskiswîw+V+TA+Ind+2Pl+3SgO: kika-kîskiswâwâw # you all will play him/her
      PV/ka+kîskiswîw+V+TA+Ind+2Pl+1PlO: kika-kîskisonân # you all will play us
      PV/ka+kîskiswîw+V+TA+Ind+2Pl+3PlO: kika-kîskiswâwâwak # you all will play them
      PV/ka+kîskiswîw+V+TA+Ind+2Pl+4Sg/PlO: kika-kîskisomâwâwa # you all will play another/others

      # 3Pl
      PV/ka+kîskiswîw+V+TA+Ind+3Pl+1SgO: nika-kîskisokwak # they will play me
      PV/ka+kîskiswîw+V+TA+Ind+3Pl+2SgO: kika-kîskisokwak # they will play you
      PV/ka+kîskiswîw+V+TA+Ind+3Pl+1PlO: nika-kîskisokonânak # they will play us
      PV/ka+kîskiswîw+V+TA+Ind+3Pl+12PlO: kika-kîskisokonawak # they will play you and us
      PV/ka+kîskiswîw+V+TA+Ind+3Pl+2PlO: kika-kîskisokowâwak # they will play you all
      PV/ka+kîskiswîw+V+TA+Ind+3Pl+4Sg/PlO: ka-kîskiswîwak # they will play another/others
      PV/ka+kîskiswîw+V+TA+Ind+3Pl+5Sg/PlO: ka-kîskisomîwak # they will play yet another/others

      # 4Sg/Pl
      PV/ka+kîskiswîw+V+TA+Ind+4Sg/Pl+1SgO: nika-kîskisokothiwa # another/others will play me
      PV/ka+kîskiswîw+V+TA+Ind+4Sg/Pl+2SgO: kika-kîskisokothiwa # another/others will play you
      PV/ka+kîskiswîw+V+TA+Ind+4Sg/Pl+3SgO: [ka-kîskisokow, ka-kîskisok] # another/others will play him/her
      PV/ka+kîskiswîw+V+TA+Ind+4Sg/Pl+1PlO: nika-kîskisokonâna # another/others will play us
      PV/ka+kîskiswîw+V+TA+Ind+4Sg/Pl+12PlO: kika-kîskisokonawa # another/others will play you and us
      PV/ka+kîskiswîw+V+TA+Ind+4Sg/Pl+2PlO: kika-kîskisokowâwa # another/others will play you all
      PV/ka+kîskiswîw+V+TA+Ind+4Sg/Pl+3PlO: [ka-kîskisokowak, ka-kîskisokwak] # another/others will play them
      PV/ka+kîskiswîw+V+TA+Ind+4Sg/Pl+5Sg/PlO: ka-kîskiswîthiwa # another/others will play yet another/others

      # 5Sg/Pl
      PV/ka+kîskiswîw+V+TA+Ind+5Sg/Pl+4Sg/PlO: ka-kîskisokothiwa # yet another/others will play another/others

      # X
      PV/ka+kîskiswîw+V+TA+Ind+X+1SgO: nika-kîskisokawin # someone will play me
      PV/ka+kîskiswîw+V+TA+Ind+X+2SgO: kika-kîskisokawin # someone will play you
      PV/ka+kîskiswîw+V+TA+Ind+X+3SgO: ka-kîskiswâw # someone will play him/her
      PV/ka+kîskiswîw+V+TA+Ind+X+1PlO: nika-kîskisokawinân # someone will play us
      PV/ka+kîskiswîw+V+TA+Ind+X+12PlO: [kika-kîskisokawinaw, kika-kîskisokawinânaw] # someone will play you and us
      PV/ka+kîskiswîw+V+TA+Ind+X+2PlO: kika-kîskisokawinâwâw # someone will play you all
      PV/ka+kîskiswîw+V+TA+Ind+X+3PlO: ka-kîskiswâwak # someone will play them
      PV/ka+kîskiswîw+V+TA+Ind+X+4Sg/PlO: ka-kîskiswâthiwa # someone will play another/others

      # 0Sg/Pl
      PV/ka+kîskiswîw+V+TA+Ind+0Sg/Pl+1SgO: nika-kîskisokon
      PV/ka+kîskiswîw+V+TA+Ind+0Sg/Pl+2SgO: kika-kîskisokon
      PV/ka+kîskiswîw+V+TA+Ind+0Sg/Pl+3SgO: ka-kîskisokow
      PV/ka+kîskiswîw+V+TA+Ind+0Sg/Pl+1PlO: nika-kîskisokonân
      PV/ka+kîskiswîw+V+TA+Ind+0Sg/Pl+12PlO: kika-kîskisokonaw
      PV/ka+kîskiswîw+V+TA+Ind+0Sg/Pl+2PlO: kika-kîskisokowâw
      PV/ka+kîskiswîw+V+TA+Ind+0Sg/Pl+3PlO: ka-kîskisokowak
      PV/ka+kîskiswîw+V+TA+Ind+0Sg/Pl+4Sg/PlO: ka-kîskisokothiwa
      

      # Inf # PV/ka

      # 1Sg
      PV/ka+kîskiswîw+V+TA+Cnj+1Sg+2SgO: ka-kîskisotân # I will play you
      PV/ka+kîskiswîw+V+TA+Cnj+1Sg+3SgO: ka-kîskiswak # I will play him/her
      PV/ka+kîskiswîw+V+TA+Cnj+1Sg+2PlO: ka-kîskisotakwâw # I will play you all
      PV/ka+kîskiswîw+V+TA+Cnj+1Sg+3PlO: ka-kîskiswakwâw # I will play them
      PV/ka+kîskiswîw+V+TA+Cnj+1Sg+3PlO+Var/East: ka-kîskiswaki # I will play them
      PV/ka+kîskiswîw+V+TA+Cnj+1Sg+4Sg/PlO: ka-kîskisomak # I will play another/others

      # 2Sg
      PV/ka+kîskiswîw+V+TA+Cnj+2Sg+1SgO: ka-kîskisoyan # you will play me
      PV/ka+kîskiswîw+V+TA+Cnj+2Sg+3SgO: ka-kîskiswat # you will play him/her
      PV/ka+kîskiswîw+V+TA+Cnj+2Sg+1PlO: ka-kîskisoyâhk # you will play us
      PV/ka+kîskiswîw+V+TA+Cnj+2Sg+3PlO: ka-kîskiswacik # you will play them
      PV/ka+kîskiswîw+V+TA+Cnj+2Sg+4Sg/PlO: ka-kîskisomat # you will play another/others

      # 3Sg
      PV/ka+kîskiswîw+V+TA+Cnj+2Sg+1SgO: ka-kîskisoyan # you will play me
      PV/ka+kîskiswîw+V+TA+Cnj+3Sg+2SgO: ka-kîskisosk # he/she will play you
      PV/ka+kîskiswîw+V+TA+Cnj+2Sg+1PlO: ka-kîskisoyâhk # you will play us
      PV/ka+kîskiswîw+V+TA+Cnj+3Sg+1PlO: ka-kîskisokoyâhk # he/she will play us
      PV/ka+kîskiswîw+V+TA+Cnj+3Sg+1PlO+Var/East: ka-kîskisoyamiht # he/she will play us
      PV/ka+kîskiswîw+V+TA+Cnj+3Sg+12PlO: ka-kîskisokoyahk # he/she will play you and us
      PV/ka+kîskiswîw+V+TA+Cnj+3Sg+12PlO+Var/East: ka-kîskisotahk # he/she will play you and us
      PV/ka+kîskiswîw+V+TA+Cnj+3Sg+2PlO: ka-kîskisokoyîk # he/she will play you all
      PV/ka+kîskiswîw+V+TA+Cnj+3Sg+2PlO+Var/East: ka-kîskisotîk # he/she will play you all
      PV/ka+kîskiswîw+V+TA+Cnj+2Sg+3PlO: ka-kîskiswacik # you will play them
      PV/ka+kîskiswîw+V+TA+Cnj+2Sg+4Sg/PlO: ka-kîskisomat # you will play another/others
      PV/ka+kîskiswîw+V+TA+Cnj+3Sg+5Sg/PlO: ka-kîskisomât # he/she will play yet another/others

      # 1Pl
      PV/ka+kîskiswîw+V+TA+Cnj+1Pl+2SgO: ka-kîskisotâhk # we will play you
      PV/ka+kîskiswîw+V+TA+Cnj+1Pl+3SgO: ka-kîskiswâyâhk # we will play him/her
      PV/ka+kîskiswîw+V+TA+Cnj+1Pl+3SgO+Var/East: ka-kîskiswakiht # we will play him/her
      PV/ka+kîskiswîw+V+TA+Cnj+1Pl+2PlO: ka-kîskisotâhk # we will play you all
      PV/ka+kîskiswîw+V+TA+Cnj+1Pl+3PlO: ka-kîskiswâyâhkwâw # we will play them
      PV/ka+kîskiswîw+V+TA+Cnj+1Pl+3PlO+Var/East: ka-kîskiswakihcik # we will play them
      PV/ka+kîskiswîw+V+TA+Cnj+1Pl+4Sg/PlO: ka-kîskisomâyâhk # we will play another/others

      # 12Pl
      PV/ka+kîskiswîw+V+TA+Cnj+12Pl+3SgO: ka-kîskiswâyahk # we and you will play him/her
      PV/ka+kîskiswîw+V+TA+Cnj+12Pl+3SgO+Var/East: ka-kîskiswahk # we and you will play him/her
      PV/ka+kîskiswîw+V+TA+Cnj+12Pl+3PlO: ka-kîskiswâyahkwâw # we and you will play them
      PV/ka+kîskiswîw+V+TA+Cnj+12Pl+3PlO+Var/East: ka-kîskiswahkwâw # we and you will play them
      PV/ka+kîskiswîw+V+TA+Cnj+12Pl+4Sg/PlO: ka-kîskisomâyahk # we and you will play another/others

      # 2Pl
      PV/ka+kîskiswîw+V+TA+Cnj+2Pl+1SgO: ka-kîskisoyîk # you all will play me
      PV/ka+kîskiswîw+V+TA+Cnj+2Pl+3SgO: ka-kîskiswâyîk # you all will play him/her
      PV/ka+kîskiswîw+V+TA+Cnj+2Pl+1PlO: ka-kîskisoyâhk # you all will play us
      PV/ka+kîskiswîw+V+TA+Cnj+2Pl+3PlO: ka-kîskiswâyîkwâw # you all will play them
      PV/ka+kîskiswîw+V+TA+Cnj+2Pl+3PlO+Var/East: ka-kîskiswâyîkok # you all will play them
      PV/ka+kîskiswîw+V+TA+Cnj+2Pl+4Sg/PlO: ka-kîskisomâyîk # you all will play another/others

      # 3Pl
      PV/ka+kîskiswîw+V+TA+Cnj+3Pl+1SgO: [ka-kîskisotwâw, ka-kîskisocik] # they will play me
      PV/ka+kîskiswîw+V+TA+Cnj+3Pl+2SgO: ka-kîskisoskwâw # they will play you
      PV/ka+kîskiswîw+V+TA+Cnj+3Pl+1PlO: ka-kîskisokoyâhkwâw # they will play us
      PV/ka+kîskiswîw+V+TA+Cnj+3Pl+1PlO+Var/East: ka-kîskisoyamihcik # they will play us
      PV/ka+kîskiswîw+V+TA+Cnj+3Pl+12PlO: ka-kîskisokoyahkwâw # they will play you and us
      PV/ka+kîskiswîw+V+TA+Cnj+3Pl+12PlO+Var/East: ka-kîskisotahkwâw # they will play you and us
      PV/ka+kîskiswîw+V+TA+Cnj+3Pl+2PlO: ka-kîskisokoyîkwâw # they will play you all
      PV/ka+kîskiswîw+V+TA+Cnj+3Pl+2PlO+Var/East: ka-kîskisotîkwâw # they will play you all
      PV/ka+kîskiswîw+V+TA+Cnj+3Pl+4Sg/PlO: ka-kîskiswâcik # they will play another/others
      PV/ka+kîskiswîw+V+TA+Cnj+3Pl+5Sg/PlO: ka-kîskisomâcik # they will play yet another/others

      # 4Sg/Pl
      PV/ka+kîskiswîw+V+TA+Cnj+4Sg/Pl+1SgO: ka-kîskisomit # another/others will play me
      PV/ka+kîskiswîw+V+TA+Cnj+4Sg/Pl+2SgO: ka-kîskisomisk # another/others will play you
      PV/ka+kîskiswîw+V+TA+Cnj+4Sg/Pl+3SgO: ka-kîskisokot # another/others will play him/her
      PV/ka+kîskiswîw+V+TA+Cnj+4Sg/Pl+1PlO: ka-kîskisokoyâhk # another/others will play us
      PV/ka+kîskiswîw+V+TA+Cnj+4Sg/Pl+12PlO: ka-kîskisokoyahk # another/others will play you and us
      PV/ka+kîskiswîw+V+TA+Cnj+4Sg/Pl+2PlO: ka-kîskisokoyîk # another/others will play you all
      PV/ka+kîskiswîw+V+TA+Cnj+4Sg/Pl+3PlO: ka-kîskisokocik # another/others will play them
      PV/ka+kîskiswîw+V+TA+Cnj+4Sg/Pl+5Sg/PlO: ka-kîskiswâthit # another/others will play yet another/others

      # 5Sg/Pl
      PV/ka+kîskiswîw+V+TA+Cnj+5Sg/Pl+4Sg/PlO: ka-kîskisokothit # yet another/others will play another/others

      # X
      PV/ka+kîskiswîw+V+TA+Cnj+X+1SgO: ka-kîskisokawiyân # someone will play me
      PV/ka+kîskiswîw+V+TA+Cnj+X+2SgO: ka-kîskisokawiyan # someone will play you
      PV/ka+kîskiswîw+V+TA+Cnj+X+3SgO: ka-kîskisoht # someone will play him/her
      PV/ka+kîskiswîw+V+TA+Cnj+X+1PlO: ka-kîskisokawiyâhk # someone will play us
      PV/ka+kîskiswîw+V+TA+Cnj+X+12PlO: ka-kîskisokawiyahk # someone will play you and us
      PV/ka+kîskiswîw+V+TA+Cnj+X+2PlO: ka-kîskisokawiyîk # someone will play you all
      PV/ka+kîskiswîw+V+TA+Cnj+X+3PlO: ka-kîskisohcik # someone will play them
      PV/ka+kîskiswîw+V+TA+Cnj+X+4Sg/PlO: ka-kîskisomiht # someone will play another/others

      # 0Sg/Pl
      PV/ka+kîskiswîw+V+TA+Cnj+0Sg/Pl+1SgO: ka-kîskisokoyân
      PV/ka+kîskiswîw+V+TA+Cnj+0Sg/Pl+2SgO: ka-kîskisokoyan
      PV/ka+kîskiswîw+V+TA+Cnj+0Sg/Pl+3SgO: ka-kîskisokot
      PV/ka+kîskiswîw+V+TA+Cnj+0Sg/Pl+1PlO: ka-kîskisokoyâhk
      PV/ka+kîskiswîw+V+TA+Cnj+0Sg/Pl+12PlO: ka-kîskisokoyahk
      PV/ka+kîskiswîw+V+TA+Cnj+0Sg/Pl+2PlO: ka-kîskisokoyîk
      PV/ka+kîskiswîw+V+TA+Cnj+0Sg/Pl+3PlO: ka-kîskisokocik
      PV/ka+kîskiswîw+V+TA+Cnj+0Sg/Pl+4Sg/PlO: ka-kîskisokothit
      

      # Inf # PV/ta

      # 1Sg
      PV/ta+kîskiswîw+V+TA+Cnj+1Sg+2SgO: ta-kîskisotân # I play you
      PV/ta+kîskiswîw+V+TA+Cnj+1Sg+3SgO: ta-kîskiswak # I play him/her
      PV/ta+kîskiswîw+V+TA+Cnj+1Sg+2PlO: ta-kîskisotakwâw # I play you all
      PV/ta+kîskiswîw+V+TA+Cnj+1Sg+3PlO: ta-kîskiswakwâw # I play them
      PV/ta+kîskiswîw+V+TA+Cnj+1Sg+3PlO+Var/East: ta-kîskiswaki # I play them
      PV/ta+kîskiswîw+V+TA+Cnj+1Sg+4Sg/PlO: ta-kîskisomak # I play another/others

      # 2Sg
      PV/ta+kîskiswîw+V+TA+Cnj+2Sg+1SgO: ta-kîskisoyan # you play me
      PV/ta+kîskiswîw+V+TA+Cnj+2Sg+3SgO: ta-kîskiswat # you play him/her
      PV/ta+kîskiswîw+V+TA+Cnj+2Sg+1PlO: ta-kîskisoyâhk # you play us
      PV/ta+kîskiswîw+V+TA+Cnj+2Sg+3PlO: ta-kîskiswacik # you play them
      PV/ta+kîskiswîw+V+TA+Cnj+2Sg+4Sg/PlO: ta-kîskisomat # you play another/others

      # 3Sg
      PV/ta+kîskiswîw+V+TA+Cnj+2Sg+1SgO: ta-kîskisoyan # you play me
      PV/ta+kîskiswîw+V+TA+Cnj+3Sg+2SgO: ta-kîskisosk # he/she plays you
      PV/ta+kîskiswîw+V+TA+Cnj+2Sg+1PlO: ta-kîskisoyâhk # you play us
      PV/ta+kîskiswîw+V+TA+Cnj+3Sg+1PlO: ta-kîskisokoyâhk # s/he plays us
      PV/ta+kîskiswîw+V+TA+Cnj+3Sg+1PlO+Var/East: ta-kîskisoyamiht # s/he plays us
      PV/ta+kîskiswîw+V+TA+Cnj+3Sg+12PlO: ta-kîskisokoyahk # he/she plays you and us
      PV/ta+kîskiswîw+V+TA+Cnj+3Sg+12PlO+Var/East: ta-kîskisotahk # he/she plays you and us
      PV/ta+kîskiswîw+V+TA+Cnj+3Sg+2PlO: ta-kîskisokoyîk # he/she plays you all
      PV/ta+kîskiswîw+V+TA+Cnj+3Sg+2PlO+Var/East: ta-kîskisotîk # he/she plays you all
      PV/ta+kîskiswîw+V+TA+Cnj+2Sg+3PlO: ta-kîskiswacik # you play them
      PV/ta+kîskiswîw+V+TA+Cnj+2Sg+4Sg/PlO: ta-kîskisomat # you play another/others
      PV/ta+kîskiswîw+V+TA+Cnj+3Sg+5Sg/PlO: ta-kîskisomât # he/she plays yet another/others

      # 1Pl
      PV/ta+kîskiswîw+V+TA+Cnj+1Pl+2SgO: ta-kîskisotâhk # we play you
      PV/ta+kîskiswîw+V+TA+Cnj+1Pl+3SgO: ta-kîskiswâyâhk # we play him/her
      PV/ta+kîskiswîw+V+TA+Cnj+1Pl+3SgO+Var/East: ta-kîskiswakiht # we play him/her
      PV/ta+kîskiswîw+V+TA+Cnj+1Pl+2PlO: ta-kîskisotâhk # we play you all
      PV/ta+kîskiswîw+V+TA+Cnj+1Pl+3PlO: ta-kîskiswâyâhkwâw # we play them
      PV/ta+kîskiswîw+V+TA+Cnj+1Pl+3PlO+Var/East: ta-kîskiswakihcik # we play them
      PV/ta+kîskiswîw+V+TA+Cnj+1Pl+4Sg/PlO: ta-kîskisomâyâhk # we play another/others

      # 12Pl
      PV/ta+kîskiswîw+V+TA+Cnj+12Pl+3SgO: ta-kîskiswâyahk # we and you play him/her
      PV/ta+kîskiswîw+V+TA+Cnj+12Pl+3SgO+Var/East: ta-kîskiswahk # we and you play him/her
      PV/ta+kîskiswîw+V+TA+Cnj+12Pl+3PlO: ta-kîskiswâyahkwâw # we and you play them
      PV/ta+kîskiswîw+V+TA+Cnj+12Pl+3PlO+Var/East: ta-kîskiswahkwâw # we and you play them
      PV/ta+kîskiswîw+V+TA+Cnj+12Pl+4Sg/PlO: ta-kîskisomâyahk # we and you play another/others

      # 2Pl
      PV/ta+kîskiswîw+V+TA+Cnj+2Pl+1SgO: ta-kîskisoyîk # you all play me
      PV/ta+kîskiswîw+V+TA+Cnj+2Pl+3SgO: ta-kîskiswâyîk # you all play him/her
      PV/ta+kîskiswîw+V+TA+Cnj+2Pl+1PlO: ta-kîskisoyâhk # you all play us
      PV/ta+kîskiswîw+V+TA+Cnj+2Pl+3PlO: ta-kîskiswâyîkwâw # you all play them
      PV/ta+kîskiswîw+V+TA+Cnj+2Pl+3PlO+Var/East: ta-kîskiswâyîkok # you all play them
      PV/ta+kîskiswîw+V+TA+Cnj+2Pl+4Sg/PlO: ta-kîskisomâyîk # you all play another/others

      # 3Pl
      PV/ta+kîskiswîw+V+TA+Cnj+3Pl+1SgO: [ta-kîskisotwâw, ta-kîskisocik] # they play me
      PV/ta+kîskiswîw+V+TA+Cnj+3Pl+2SgO: ta-kîskisoskwâw # they play you
      PV/ta+kîskiswîw+V+TA+Cnj+3Pl+1PlO: ta-kîskisokoyâhkwâw # they play us
      PV/ta+kîskiswîw+V+TA+Cnj+3Pl+1PlO+Var/East: ta-kîskisoyamihcik # they play us
      PV/ta+kîskiswîw+V+TA+Cnj+3Pl+12PlO: ta-kîskisokoyahkwâw # they play you and us
      PV/ta+kîskiswîw+V+TA+Cnj+3Pl+12PlO+Var/East: ta-kîskisotahkwâw # they play you and us
      PV/ta+kîskiswîw+V+TA+Cnj+3Pl+2PlO: ta-kîskisokoyîkwâw # they play you all
      PV/ta+kîskiswîw+V+TA+Cnj+3Pl+2PlO+Var/East: ta-kîskisotîkwâw # they play you all
      PV/ta+kîskiswîw+V+TA+Cnj+3Pl+4Sg/PlO: ta-kîskiswâcik # they play another/others
      PV/ta+kîskiswîw+V+TA+Cnj+3Pl+5Sg/PlO: ta-kîskisomâcik # they play yet another/others

      # 4Sg/Pl
      PV/ta+kîskiswîw+V+TA+Cnj+4Sg/Pl+1SgO: ta-kîskisomit # another/others play me
      PV/ta+kîskiswîw+V+TA+Cnj+4Sg/Pl+2SgO: ta-kîskisomisk # another/others play you
      PV/ta+kîskiswîw+V+TA+Cnj+4Sg/Pl+3SgO: ta-kîskisokot # another/others play him/her
      PV/ta+kîskiswîw+V+TA+Cnj+4Sg/Pl+1PlO: ta-kîskisokoyâhk # another/others play us
      PV/ta+kîskiswîw+V+TA+Cnj+4Sg/Pl+12PlO: ta-kîskisokoyahk # another/others play you and us
      PV/ta+kîskiswîw+V+TA+Cnj+4Sg/Pl+2PlO: ta-kîskisokoyîk # another/others play you all
      PV/ta+kîskiswîw+V+TA+Cnj+4Sg/Pl+3PlO: ta-kîskisokocik # another/others play them
      PV/ta+kîskiswîw+V+TA+Cnj+4Sg/Pl+5Sg/PlO: ta-kîskiswâthit # another/others play yet another/others

      # 5Sg/Pl
      PV/ta+kîskiswîw+V+TA+Cnj+5Sg/Pl+4Sg/PlO: ta-kîskisokothit # yet another/others play another/others

      # X
      PV/ta+kîskiswîw+V+TA+Cnj+X+1SgO: ta-kîskisokawiyân # someone plays me
      PV/ta+kîskiswîw+V+TA+Cnj+X+2SgO: ta-kîskisokawiyan # someone plays you
      PV/ta+kîskiswîw+V+TA+Cnj+X+3SgO: ta-kîskisoht # someone plays him/her
      PV/ta+kîskiswîw+V+TA+Cnj+X+1PlO: ta-kîskisokawiyâhk # someone plays us
      PV/ta+kîskiswîw+V+TA+Cnj+X+12PlO: ta-kîskisokawiyahk # someone plays you and us
      PV/ta+kîskiswîw+V+TA+Cnj+X+2PlO: ta-kîskisokawiyîk # someone plays you all
      PV/ta+kîskiswîw+V+TA+Cnj+X+3PlO: ta-kîskisohcik # someone plays them
      PV/ta+kîskiswîw+V+TA+Cnj+X+4Sg/PlO: ta-kîskisomiht # someone plays another/others

      # 0Sg/Pl
      PV/ta+kîskiswîw+V+TA+Cnj+0Sg/Pl+1SgO: ta-kîskisokoyân
      PV/ta+kîskiswîw+V+TA+Cnj+0Sg/Pl+2SgO: ta-kîskisokoyan
      PV/ta+kîskiswîw+V+TA+Cnj+0Sg/Pl+3SgO: ta-kîskisokot
      PV/ta+kîskiswîw+V+TA+Cnj+0Sg/Pl+1PlO: ta-kîskisokoyâhk
      PV/ta+kîskiswîw+V+TA+Cnj+0Sg/Pl+12PlO: ta-kîskisokoyahk
      PV/ta+kîskiswîw+V+TA+Cnj+0Sg/Pl+2PlO: ta-kîskisokoyîk
      PV/ta+kîskiswîw+V+TA+Cnj+0Sg/Pl+3PlO: ta-kîskisokocik
      PV/ta+kîskiswîw+V+TA+Cnj+0Sg/Pl+4Sg/PlO: ta-kîskisokothit
      

      # Fut # Cond

      # 1Sg
      kîskiswîw+V+TA+Fut+Cond+1Sg+2SgO: kîskisotâni # when I play you
      kîskiswîw+V+TA+Fut+Cond+1Sg+3SgO: kîskiswaki # when I play him/her
      kîskiswîw+V+TA+Fut+Cond+1Sg+2PlO: kîskisotahkwâwi # when I play you all
      kîskiswîw+V+TA+Fut+Cond+1Sg+3PlO: kîskiswakwâwi # when I play them
      kîskiswîw+V+TA+Fut+Cond+1Sg+4Sg/PlO: kîskisomaki # when I play another/others

      # 2Sg
      kîskiswîw+V+TA+Fut+Cond+2Sg+1SgO: kîskisoyani # when you play me
      kîskiswîw+V+TA+Fut+Cond+2Sg+3SgO: kîskiswaci # when you play him/her
      kîskiswîw+V+TA+Fut+Cond+2Sg+1PlO: kîskisoyâhki # when you play us
      kîskiswîw+V+TA+Fut+Cond+2Sg+3PlO: kîskiswatwâwi # when you play them
      kîskiswîw+V+TA+Fut+Cond+2Sg+4Sg/PlO: kîskisomaci # when you play another/others

      # 3Sg
      kîskiswîw+V+TA+Fut+Cond+2Sg+1SgO: kîskisoyani # when you play me
      kîskiswîw+V+TA+Fut+Cond+2Sg+1PlO: kîskisoyâhki # when you play us
      kîskiswîw+V+TA+Fut+Cond+3Sg+1PlO: kîskisokoyâhki # when he/she plays us
      kîskiswîw+V+TA+Fut+Cond+3Sg+1PlO+Var/East: kîskisotahkwâwi # when he/she plays us
      kîskiswîw+V+TA+Fut+Cond+3Sg+12PlO: kîskisokoyahki # when he/she plays you and us
      kîskiswîw+V+TA+Fut+Cond+3Sg+12PlO+Var/East: kîskisoyamihci # when he/she plays you and us
      kîskiswîw+V+TA+Fut+Cond+3Sg+2PlO: kîskisokoyîko # when he/she plays you all
      kîskiswîw+V+TA+Fut+Cond+3Sg+2PlO+Var/East: kîskisotîko # when he/she plays you all
      kîskiswîw+V+TA+Fut+Cond+2Sg+3PlO: kîskiswatwâwi # when you play them
      kîskiswîw+V+TA+Fut+Cond+2Sg+4Sg/PlO: kîskisomaci # when you play another/others
      kîskiswîw+V+TA+Fut+Cond+3Sg+5Sg/PlO: kîskisomâci # when he/she plays yet another/others

      # 1Pl
      kîskiswîw+V+TA+Fut+Cond+1Pl+2SgO: kîskisotâhki # when we play you
      kîskiswîw+V+TA+Fut+Cond+1Pl+3SgO: kîskiswâyâhki # when we play him/her
      kîskiswîw+V+TA+Fut+Cond+1Pl+3SgO+Var/East: kîskiswakihci # when we play him/her
      kîskiswîw+V+TA+Fut+Cond+1Pl+2PlO: kîskisotahkwâwi # when we play you all
      kîskiswîw+V+TA+Fut+Cond+1Pl+3PlO: kîskiswâyâhkwâwi # when we play them
      kîskiswîw+V+TA+Fut+Cond+1Pl+3PlO+Var/East: kîskiswakihci # when we play them
      kîskiswîw+V+TA+Fut+Cond+1Pl+4Sg/PlO: kîskisomâyâhki # when we play another/others

      # 12Pl
      kîskiswîw+V+TA+Fut+Cond+12Pl+3SgO: kîskiswâyahki # when we and you play him/her
      kîskiswîw+V+TA+Fut+Cond+12Pl+3SgO+Var/East: kîskiswahki # when we and you play him/her
      kîskiswîw+V+TA+Fut+Cond+12Pl+3PlO: kîskiswâyahkwâwi # when we and you play them
      kîskiswîw+V+TA+Fut+Cond+12Pl+3PlO+Var/East: kîskiswahkwayak # when we and you play them
      kîskiswîw+V+TA+Fut+Cond+12Pl+4Sg/PlO: kîskisomâyahki # when we and you play another/others

      # 2Pl
      kîskiswîw+V+TA+Fut+Cond+2Pl+1SgO: kîskisoyîko # when you all play me
      kîskiswîw+V+TA+Fut+Cond+2Pl+3SgO: kîskiswâyîko # when you all play him/her
      kîskiswîw+V+TA+Fut+Cond+2Pl+1PlO: kîskisoyîko # when you all play us
      kîskiswîw+V+TA+Fut+Cond+2Pl+3PlO: kîskiswâyîkwâwi # when you all play them
      kîskiswîw+V+TA+Fut+Cond+2Pl+3PlO+Var/East: kîskiswayîko # when you all play them
      kîskiswîw+V+TA+Fut+Cond+2Pl+4Sg/PlO: kîskisomâyîko # when you all play another/others

      # 3Pl
      kîskiswîw+V+TA+Fut+Cond+3Pl+1SgO: kîskisotwâwi # when they play me
      kîskiswîw+V+TA+Fut+Cond+3Pl+2SgO: kîskisoskwâwi # when they play you
      kîskiswîw+V+TA+Fut+Cond+3Pl+1PlO: kîskisokoyâhkwâwi # when they play us
      kîskiswîw+V+TA+Fut+Cond+3Pl+1PlO+Var/East: kîskisotahkwâwi # when they play us
      kîskiswîw+V+TA+Fut+Cond+3Pl+12PlO: kîskisokoyahkwâwi # when they play you and us
      kîskiswîw+V+TA+Fut+Cond+3Pl+12PlO+Var/East: kîskisotahkwâwi # when they play you and us
      kîskiswîw+V+TA+Fut+Cond+3Pl+2PlO: kîskisokoyîkwâwi # when they play you all
      kîskiswîw+V+TA+Fut+Cond+3Pl+2PlO+Var/East: kîskisotîko # when they play you all
      kîskiswîw+V+TA+Fut+Cond+3Pl+4Sg/PlO: kîskiswâtwâwi # when they play another/others
      kîskiswîw+V+TA+Fut+Cond+3Pl+5Sg/PlO: kîskisomâtwâwi # when they play yet another/others

      # 4Sg/Pl
      kîskiswîw+V+TA+Fut+Cond+4Sg/Pl+1SgO: kîskisomici # when another/others play me
      kîskiswîw+V+TA+Fut+Cond+4Sg/Pl+2SgO: kîskisomiski # when another/others play you
      kîskiswîw+V+TA+Fut+Cond+4Sg/Pl+3SgO: kîskisokoci # when another/others play him/her
      kîskiswîw+V+TA+Fut+Cond+4Sg/Pl+1PlO: kîskisokoyâhki # when another/others play us
      kîskiswîw+V+TA+Fut+Cond+4Sg/Pl+12PlO: kîskisokoyahki # when another/others play you and us
      kîskiswîw+V+TA+Fut+Cond+4Sg/Pl+2PlO: kîskisokoyîko # when another/others play you all
      kîskiswîw+V+TA+Fut+Cond+4Sg/Pl+3PlO: kîskisokotwâwi # when another/others play them
      kîskiswîw+V+TA+Fut+Cond+4Sg/Pl+5Sg/PlO: kîskiswâthici # when another/others play yet another/others

      # 5Sg/Pl
      kîskiswîw+V+TA+Fut+Cond+5Sg/Pl+4Sg/PlO: kîskisokothici # when yet another/others play another/others

      # X
      kîskiswîw+V+TA+Fut+Cond+X+1SgO: kîskisokawiyâni # when someone plays me
      kîskiswîw+V+TA+Fut+Cond+X+2SgO: kîskisokawiyani # when someone plays you
      kîskiswîw+V+TA+Fut+Cond+X+3SgO: kîskisohci # when someone plays him/her
      kîskiswîw+V+TA+Fut+Cond+X+1PlO: kîskisokawiyâhki # when someone plays us
      kîskiswîw+V+TA+Fut+Cond+X+12PlO: kîskisokawiyahki # when someone plays you and us
      kîskiswîw+V+TA+Fut+Cond+X+2PlO: kîskisokawiyîko # when someone plays you all
      kîskiswîw+V+TA+Fut+Cond+X+3PlO: kîskisohtwâwi # when someone plays them
      kîskiswîw+V+TA+Fut+Cond+X+4Sg/PlO: kîskisomihci # when someone plays another/others
      

      # Imp # Imm

      # 2Sg
      kîskiswîw+V+TA+Imp+Imm+2Sg+1SgO: kîskison # (you) play me now
      kîskiswîw+V+TA+Imp+Imm+2Sg+1PlO: kîskisonân # (you) play us now
      kîskiswîw+V+TA+Imp+Imm+2Sg+3SgO: kîskis # (you) play him/her now
      kîskiswîw+V+TA+Imp+Imm+2Sg+3PlO: kîskisok # (you) play them now

      # 12Pl
      kîskiswîw+V+TA+Imp+Imm+12Pl+3SgO: kîskiswâtân # let you and us play him/her now
      kîskiswîw+V+TA+Imp+Imm+12Pl+3PlO: kîskiswâtânik # let you and us play them now

      # 2Pl
      kîskiswîw+V+TA+Imp+Imm+2Pl+1SgO: kîskisok # (you all) play me now
      kîskiswîw+V+TA+Imp+Imm+2Pl+1PlO: kîskisonân # (you all) play us now
      kîskiswîw+V+TA+Imp+Imm+2Pl+3SgO: kîskisohk # (you all) play him/her now
      kîskiswîw+V+TA+Imp+Imm+2Pl+3PlO: kîskisohkwâw # (you all) play them now
      kîskiswîw+V+TA+Imp+Imm+2Pl+3PlO+Var/East: kîskisok # (you all) play them now
      

      # Imp # Del

      # 2Sg
      kîskiswîw+V+TA+Imp+Del+2Sg+1SgO: kîskisôhkan # (you) play me later
      kîskiswîw+V+TA+Imp+Del+2Sg+1PlO: kîskisôhkâhk # (you) play us later
      kîskiswîw+V+TA+Imp+Del+2Sg+3SgO: kîskiswâhkan # (you) play him/her later
      kîskiswîw+V+TA+Imp+Del+2Sg+3PlO: kîskiswâhkanik # (you) play them later

      # 12Pl
      kîskiswîw+V+TA+Imp+Del+12Pl+3SgO: kîskiswâhkahk # let you and us play him/her later
      kîskiswîw+V+TA+Imp+Del+12Pl+3PlO: kîskiswâhkahkik # let you and us play them later
      kîskiswîw+V+TA+Imp+Del+12Pl+3PlO+Var/East: kîskiswâhkanik # let you and us play them later

      # 2Pl
      kîskiswîw+V+TA+Imp+Del+2Pl+1SgO: kîskisôhkîk # (you all) play me later
      kîskiswîw+V+TA+Imp+Del+2Pl+1PlO: kîskisôhkâhk # (you all) play us later
      kîskiswîw+V+TA+Imp+Del+2Pl+3SgO: kîskiswâhkîk # (you all) play him/her later
      kîskiswîw+V+TA+Imp+Del+2Pl+3PlO: kîskiswâhkîkwâw # (you all) play them later
      

